【裁判字號】    90,訴,135
【裁判日期】    900402
【裁判案由】    公共危險
【裁判全文】
臺灣臺中地方法院刑事判決                            九十年度訴字第一三五號
    公  訴  人  臺灣台中地方法院檢察署檢察官
    被      告  甲○○
右列被告因公共危險案件，經檢察官提起公訴（八十九年度偵字第二００七九號），
本院判決如左：
    主  文
甲○○共同以超速、占據車道、闖越紅燈之飆車方法，致生往來之危險，處有期徒刑
伍月，如易科罰金，以參佰元折算壹日。。
    事  實
一、甲○○明知飆車足使參與道路交通公眾之往來危險，竟與其他騎乘不詳車號機車
    共約三十餘位之機車騎士，基於共同之犯意聯絡，於民國八十九年十二月三日凌
    晨二時許，騎乘車牌號碼ＴＴＮ─三一九號機車，沿台中市○區○○○路、精武
    路、旱溪東路、自由路等路段，占據車道，且不顧有無紅綠燈，均強行通過，以
    時速六十至七十公里以上速度狂飆，嚴重影響路人及參與道路交通公眾之安全，
    以此方法致生陸路往來之危險。嗣於同日凌晨二時許，在精武路與旱溪西路口為
    警攔截查獲。
二、案經台中市警察局第三分局報告台灣台中地方法院檢察署檢察官偵查起訴。
    理  由
一、訊據被告甲○○矢口否認涉有上開犯行，辯稱：當時伊並未飆車，只有停在路邊
    ，警察就過來將伊攔下，並要求拿著已製作好之飆車路線圖要伊承認有飆車云云
    。惟查證人即當日製作筆錄之警員林永迪於本院審理時結證稱：筆錄是一問一答
    方式，製作完了，有請受訊問人看過並簽名，當日製作過程沒有問題，也有錄音
    ，並給被告看過他才簽名等語；而查獲被告之警員許文村則結證稱：當時一群人
    在加油站停下來，我們過去抓，抓到被告，其他人被跑掉，若被告沒有闖紅燈不
    可能告發他，路線圖是我們尾隨後紀錄下來等語。是員警既係尾隨飆車族而直接
    逮捕被告，則被告遭誤認之機會微乎其微，況被告當日若確未有飆車之行為，其
    為智慮成熟之成年人，衡情應無於警、偵訊中均明白供承上情之理，更無須於舉
    發通知單上簽名承認之可能。次查被告於本院審理時，先辯稱：當時係朋友要伊
    過去，但未告知何事云云；繼改稱：是朋友要伊過去拿手機云云，復改稱：是朋
    友叫伊去看飆車云云，其供詞反覆，畏罪情虛之情，灼然至明。此外，復有台中
    市警察局第三分局警員許文村製作之職務報告書、被告飆車路線圖、舉發通知單
    各一紙及照片二幀附卷可稽。綜上所述，被告上開辯解，顯係事後飾責之詞，不
    足採信，本件事證明確，被告犯行堪以認定。
二、核被告所為，係犯刑法第一百八十五條第一項之以他法致生陸路往來之危險罪。
    被告與不詳姓名之其他機車駕駛人間就上開犯行，有犯意之聯絡及行為之分擔，
    均為共同正犯。爰審酌被告犯罪之動機、目的、聚眾飆車之手段，及其行為嚴重
    影響路人及參與道路交通公眾之安全，情節非輕，暨其於警、偵訊中先坦承犯行
    ，至本院審理時則全盤否認之犯後態度等一切情狀，量處如主文所示之刑，並諭
    知易科罰金之折算標準，以示懲儆。末查本件被告行為後，刑法第四十一條業於
    九十年一月十日修正公布，同年月十二日生效，修正後刑法第四十一條第一項前
    段規定「犯最重本刑為五年以下有期徒刑以下之刑之罪，而受六個月以下有期徒
    刑或拘役之宣告，因身體、教育、職業、家庭之關係或其他正當事由，執行顯有
    困難者，得以一元以上三元以下折算一日，易科罰金。」，與修正前刑法第四十
    一條規定「犯最重本刑為三年以下有期徒刑以下之刑之罪，而受六個月以下有期
    徒刑或拘役之宣告，因身體、教育、職業、家庭之關係，執行顯有困難者，得以
    一元以上三元以下折算一日，易科罰金。」不同。比較新舊法結果，以新法較有
    利於行為人，故依刑法第二條第一項前段規定，本件自應適用裁判時之法律即修
    正後刑法第四十一條第一項前段之規定，諭知被告易科罰金之折算標準，併此敘
    明。
據上論斷，應依刑事訴訟法第二百九十九條第一項前段，刑法第二條第一項前段、第
二十八條、第一百八十五條第一項、第四十一條第一項前段，罰金罰鍰提高標準條例
第一條前段、第二條，判決如主文。
中      華      民      國    九十      年      四      月      二      日
                         臺灣臺中地方法院刑事第三庭
                             審判長法  官  唐 光 義
                                   法  官  張 智 雄
                                   法  官  黃 炫 中
右正本證明與原本無異。
如不服本判決，應於判決送達後十日內向本院提出上訴狀，上訴於臺灣高等法院臺中
分院( 須附繕本 )。
                                   書記官
中      華      民      國    九十      年      四      月      四      日


司法院資訊處製作；財團法人民間司法改革基金會備份。
